---
title: "Get Gene Region"
output: html_notebook
---

Procurando filtros dentro do Ensembl

```{r}

# BIOMART <- useEnsembl(biomart = "genes")

library(biomaRt)

ensembl = useEnsembl("ensembl", 
                     dataset="hsapiens_gene_ensembl",
                     host = "useast.ensembl.org")
promotor = searchAttributes(mart=ensembl)
ATT = searchAttributes(mart = ensembl)
ATTunique = unique(ATT)


ATT_UTR_name = ATT[grepl("UTR", ATT$name),]
ATT_utr_name = ATT[grepl("utr", ATT$name),]
ATT_names = ATT[grepl("ut", ATT$name, ignore.case = FALSE),]

```

Criando a tabela com os filtros desejados

```{r}
```{r}
#importa a tabela atualizada de genes, retirar espaços
all_genes = "AllGenesConvertedAtualizada.txt"
all_genes=read.table(all_genes)
all_genes=gsub(" ","",all_genes$V2)

ensembl = useEnsembl("ensembl", 
                     dataset="hsapiens_gene_ensembl",
                     host = "useast.ensembl.org")

res2 <-getBM(attributes = c("ensembl_gene_id",
#                             "3utr",
                             "5utr"),
             filters = "ensembl_gene_id",
             values = all_genes,
             mart = ensembl)
res = res2[grepl("^ENSG", res2$ensembl_gene_id),]

write.csv(res, quote = FALSE, row.names = FALSE, file = "genes_5utr.csv")
```


```{r}


library(biomaRt)
library(dplyr)

#importa a tabela atualizada de genes, retirar espaços
all_genes = "AllGenesConvertedAtualizada.txt"
all_genes=read.table(all_genes)
all_genes=gsub(" ","",all_genes$V2)

ensembl = useEnsembl("ensembl", 
                     dataset="hsapiens_gene_ensembl")


res_5_utr <- getBM(attributes=c("ensembl_gene_id",
                           "chromosome_name",
                           "5_utr_start",
                           "5_utr_end"),
              filters = "ensembl_gene_id",
              values = all_genes,
              mart = ensembl)

res_5_utr = res_5_utr[grepl("^ENSG",res2$ensembl_gene_id),]

DF = res_5_utr %>% filter(!is.na(res_5_utr$`5_utr_start`))

#importa a tabela atualizada de genes, retirar espaços
all_genes = "AllGenesConvertedAtualizada.txt"
all_genes=read.table(all_genes)
all_genes=gsub(" ","",all_genes$V2)

ensembl = useEnsembl("ensembl", 
                     dataset="hsapiens_gene_ensembl")


res_3_utr <- getBM(attributes=c("ensembl_gene_id",
                           "chromosome_name",
                           "3_utr_start",
                           "3_utr_end"),
              filters = "ensembl_gene_id",
              values = all_genes,
              mart = ensembl)

res_3_utr = res_3_utr[grepl("^ENSG",res2$ensembl_gene_id),]


```

